【裁判字號】    97,交聲,2434
【裁判日期】    980422
【裁判案由】    聲明異議
【裁判全文】
臺灣高雄地方法院交通事件裁定        97年度交聲字第2434號
原處分機關  交通部公路總局高雄區監理所
代  表  人  乙○○
異  議  人
即受處分人  甲○○
上列異議人即受處分人因違反道路交通管理處罰條例案件，對於
交通部公路總局高雄區監理所民國97年9 月24日所為之高監營裁
字第裁80-BO0000000號裁決聲明異議，本院裁定如下：
    主  文
異議駁回。
    理  由
一、原處分機關略以：異議人即受處分人甲○○（下稱異議人）
    於民國97年8 月17日上午10時50分許，騎乘車牌號碼ZEG-25
    2 號輕型機車，行經高雄市○○路與錦田路之有燈光號誌管
    制之交岔路口時，闖越紅燈，經員警攔停舉發，爰依道路交
    通管理處罰條例（下稱道交條例）第53條第1 項、第63條第
    1 項規定，裁處新臺幣（下同）1,800 元，並記違規點數3
    點。而異議人於97年9 月29日收受上開裁決書後，於同年10
    月8 日向原處分機關聲明異議，爰依法移送本院審理等情。
二、聲明異議意旨略以：伊行經上開交岔路口時，其行向之號誌
    為綠燈，並非紅燈，故沒有停等，伊沒有闖紅燈，原處分顯
    有違誤，爰依法聲明異議，請求撤銷原處分等語。
三、按汽車駕駛人，行經有燈光號誌管制之交岔路口闖紅燈者，
    處1,800 元以上5,400 元以下罰鍰；汽車駕駛人有前開情形
    者，並予記違規點數3 點，道交條例第53條第1 項、第63條
    第1 項第3 款分別定有明文。經查，異議人於前揭時間，騎
    乘車牌號碼ZEG-252 號輕型機車，行經七賢路與錦田路之有
    燈光號誌管制之交岔路口時，闖越紅燈，經員警攔停舉發等
    事實，業據證人即本件舉發員警黃宏仁於本院審理中結證稱
    ：伊於98年8 月17日上午與同事詹立昇騎乘機車沿高雄市○
    ○路西向東方向行進，執行巡邏勤務，行經七賢路與錦田路
    口停等紅燈時，見異議人停在對向車道即七賢路東向西方向
    ，路口號誌尚未由紅燈轉為綠燈時，異議人就闖紅燈，朝伊
    的方向騎過來，伊與同事詹立昇見狀立即騎車趕至上開交岔
    路口之下一路口即七賢路與洛陽路口，攔下異議人，並開單
    告發，異議人雖有收下舉發通知單，但拒絕簽名，伊事後有
    調閱路口監視錄影器，並將上開情形填載於工作紀錄簿等語
    （見本院卷第26至27頁），核與高雄市政府警察局新興分局
    員警工作紀錄簿之記載相符，有該工作紀錄簿在卷可稽（見
    本院卷第20頁），再參以上開交岔路口自97年8 月17日上午
    10 時49 分52秒起至同日10時50分14秒止之監視錄影器所攝
    得之影像，經本院當庭勘驗結果，及自該影像逐秒翻拍之照
    片觀之，影像第1 秒到第5 秒間，畫面左上角有一看不見車
    號之機車（下稱A 車）先往前騎後，又往後退並停止（其位
    置係七賢路之東往西方向，尚未通過錦田路口之處），此時
    畫面正中央柏油路上有兩臺機車行進（即行駛在錦田路上，
    由北往南方向行進）。第6 秒至第10秒間，畫面上均無車輛
    移動，第11秒至第16秒間，畫面正中央的柏油路對向車道，
    有一輛白色自小客車往畫面右下方角落行駛過來（即行駛在
    錦田路上，由南往北方向行進）。待該白色自小客車一通過
    七賢路與錦田路口，A 車即自原停等處往前行進通過路口（
    即在七賢路上由東往西方向行進，通過錦田路口）。第17秒
    時，畫面上方接近中間處，有兩臺機車（下稱B 、C 車）跟
    隨A 車騎向畫面的右上角（即B 、C 車原位在七賢路上由西
    往東方向，尚未通過錦田路口之處，之後迴轉，在七賢路上
    往西騎去）。B 、C 車跟隨A 車騎去後，上開交岔路口即未
    出現其他車輛跟隨A 、B 、C 車之方向行進等情，有本院勘
    驗筆錄、翻拍照片附卷足憑（見本院卷第28、33至44頁），
    證人黃宏仁並當場指認上開畫面中之A 車即異議人所騎乘，
    B 、C 車即為證人黃宏仁及其同事詹立昇所騎乘之警用機車
    無誤（見本院卷第28頁），而該路口之監視錄影器固未攝得
    A 車之車牌號碼，惟異議人既不否認於上開時間曾騎機車行
    經該路口，且監視錄影器所拍攝之畫面與證人黃宏仁所述情
    節甚為相符，其拍攝時間亦與本件舉發時間極其接近，則證
    人黃宏仁上開證述應堪採信。是異議人辯稱：伊未闖越紅燈
    云云，不足採信。
四、綜上所述，異議人於上開時、地，有騎機車行經有燈光號誌
    管制之交岔路口時闖越紅燈之交通違規行為，事證明確，原
    處分機關援引道交條例第53條第1 項、第63條第1 項規定，
    裁處異議人罰鍰1,800 元，並記違規點數3 點，並無違誤。
    本件聲明異議為無理由，應予駁回。
五、依道路交通案件處理辦法第19條，裁定如主文。
中    華    民    國    98    年    4     月    22    日
                  交通法庭    法  官  毛妍懿
以上正本證明與原本無異。
如不服本裁定，應於收受送達後5 日內向本院提出抗告狀。
中    華    民    國    98    年    4     月    23    日
                                書記官  林晏光


司法院資訊處製作；財團法人民間司法改革基金會備份。
